臺灣嘉義地方法院刑事判決　　　　　　　 100年度易字第71號
公　訴　人　臺灣嘉義地方法院檢察署檢察官
被　　　告　張志良
上列被告因竊盜案件，經檢察官提起公訴（99年度偵字第7101號
），本院判決如下：
    主  文
張志良犯附表所示各罪，均累犯，各處如附表所示之刑，應執行
有期徒刑壹年陸月，如易科罰金，以新臺幣壹仟元折算壹日。
    犯 罪 事 實
一、張志良前因施用毒品案件，經臺灣高等法院臺中分院以97年
    度上訴字第2222號判決判處有期徒刑9月確定；又因施用毒
    品案件，經臺灣臺中地方法院以97年度訴字第3434號判決判
    處有期徒刑10月確定，嗣經臺灣高等法院臺中分院裁定應執
    行有期徒刑1年6月確定，而於民國（下同）99年2月5日縮刑
    期滿執行完畢；詎其仍不知悔改，意圖為自己不法之所有，
    於附表編號1至6所示之時地，或徒手、或以自備之機車鑰匙
    作為開鎖工具，竊取附表所示之機車6次。張志良並於未經
    有偵查犯罪職權之機關或公務員發覺附表編號1、2、4、5、
    6號之竊盜犯罪事實前，主動向警員供承如附表編號1、2、4
    、5、6所示竊盜犯行，並帶同警方至行竊地點查證，對於未
    經發覺之上揭竊盜犯罪自首而接受裁判。
二、案經嘉義市政府警察局第二分局報告臺灣嘉義地方法院檢察
    署檢察官偵查起訴。
    理  由
一、本件係經被告張志良於審判程序當庭表示認罪，而經本院裁
    定以簡式審判程序加以審理，則依據刑事訴訟法第273條之2
    、同法第159條第2項之規定，不適用傳聞法則有關限制證據
    能力之相關規定，合先敘明。
二、上揭犯罪事實，業據被告於警詢、偵查中及本院審理時均坦
    承不諱，核經證人即被害人林郁敏、關彩琴、劉弘偉、許啟
    煌、陳國川、黃曉莉於警詢指訴無誤，並有嘉義市政府警察
    局第二分局新南所扣押筆錄及扣押物品目錄表各6份、扣押
    物品收據5份、贓物認領保管單6份，嘉義市政府警察局車輛
    尋獲電腦輸入單（車號ZJG-533輕機車、車號VLR-360輕機車
    、車號USF-559號輕機車、車號MAH-303重機車、車號LYF-17
    3重機車、車號ZYL-536輕機車）6份，車輛詳細資料報表、
    路口監視器翻拍照片8張、失竊機車照片5張、嘉義市政府警
    察局第二分局99年11月4日嘉市警二偵字第0990036167號函
    附嘉義市○○路643號附近現場圖、現場照片3張、車號查詢
    輕型機車車籍（ZJG-533、VLR-360、USF-559、ZYL-536）4
    份、車號查詢重型機車車籍（MAH-303、LYF-173）2份、證
    人吳啟輔所繪現場圖、PGO機車全球經銷服務網查詢畫面各1
    份在卷可查，足認被告自白與事實相符。是本件事證明確，
    被告犯行均堪認定。
三、核被告所為，均係犯刑法第320條第1項之竊盜罪。被告就所
    犯上開6罪間，犯意各別，行為互殊，應分論併罰。又被告
    有犯罪事實欄所載之犯罪科刑及執行情形，有臺灣高等法院
    被告前案紀錄表存卷可參，其受有期徒刑之執行完畢後5年
    以內故意再犯本案有期徒刑以上各罪，均屬累犯，應依刑法
    第47條第1項規定各加重其刑。又被告如附表編號1、2、4、
    5、6號之竊盜犯行，均係未經發覺前，主動向警員自首接受
    裁判，均有警詢筆錄在卷可參（見警卷1至7頁），參以被告
    並未逃避偵查之事實，均應認合於自首之要件，均應依刑法
    第62條前段規定，均減輕其刑，並就被告所犯附表編號1、2
    、4、5、6所示竊盜罪部分，先加重後減輕之。爰審酌被告
    隨意竊取他人財物，毫無尊重他人所有物之體認，竊得他人
    機車代步，隨後任意棄置路旁，觀念顯有偏差，兼衡其智識
    、品行、所竊財物價值及犯後坦承犯行，尚知悔悟，且被害
    人等均已取回失物等一切情狀，分別量處如附表所示之刑，
    並各諭知易科罰金之折算標準，並定其應執行刑及諭知易科
    罰金之折算標準，以資懲儆。至附表編號1、2、4至6所示竊
    盜犯行所用開鎖工具即被告自備之機車鑰匙，雖為被告所有
    供本案犯行所用者，然既未扣案，又查無證據顯示現仍存在
    ，爰不另為沒收之諭知，附此敘明。
據上論斷，應依刑事訴訟法第273條之1第1項、第299條第1項前
段，刑法第320條第1項、第47條第1項、第62條、第51條第5款、
第41條第1項前段、第8項，刑法施行法第1條之1第1項、第2項前
段，判決如主文。
本案經檢察官林俊良到庭執行職務。
中    華    民    國   100    年    1     月    28    日
                  刑事第四庭    法  官  王慧娟
以上正本證明與原本無異。
如不服本判決應於收受判決後10日內向本院提出上訴書狀，並應
敘述具體理由；其未敘述上訴理由者，應於上訴期間屆滿後20日
內向本院補提理由書（均須按他造當事人之人數附繕本）「切勿
逕送上級法院」。告訴人或被害人如對於本判決不服者，應具備
理由請求檢察官上訴，其上訴期間之計算係以檢察官收受判決正
本之日期為準。
中    華    民    國   100    年    1     月    28    日
                                書記官  高文靜
附錄本案法條：
中華民國刑法第320條第1項（普通竊盜罪）
意圖為自己或第三人不法之所有，而竊取他人之動產者，為竊盜
罪，處5年以下有期徒刑、拘役或5百元以下罰金。
附表：
┌──┬──────────────┬──────────┐
│編號│犯  罪  行  為  態  樣      │論    罪    科    刑│
├──┼──────────────┼──────────┤
│ 1  │於99年8月12日下午5時許，在嘉│張志良犯竊盜罪，累犯│
│    │義市○區○路里嘉農新村41號，│，處有期徒刑肆月，如│
│    │以自備之機車鑰匙作為開鎖工具│易科罰金，以新臺幣壹│
│    │竊得林國斌所有車號ZJG-533號 │仟元折算壹日。      │
│    │輕型機車1部。               │                    │
├──┼──────────────┼──────────┤
│ 2  │於99年8月17日下午4時30分許，│張志良犯竊盜罪，累犯│
│    │在嘉義市○區○○路238巷1號公│，處有期徒刑肆月，如│
│    │寓停車場內，以自備之機車鑰匙│易科罰金，以新臺幣壹│
│    │作為開鎖工具竊得關彩琴所有車│仟元折算壹日。      │
│    │號VLR-360號輕型機車1部。    │                    │
├──┼──────────────┼──────────┤
│ 3  │於99年8月19日下午1時8分許， │張志良犯竊盜罪，累犯│
│    │在嘉義市○區○○里○○路643 │，處有期徒刑伍月，如│
│    │號，徒手竊得劉弘偉所有車號  │易科罰金，以新臺幣壹│
│    │USF-559號輕型機車1部。      │仟元折算壹日。      │
├──┼──────────────┼──────────┤
│ 4  │於99年8月20日下午7時許，在嘉│張志良犯竊盜罪，累犯│
│    │義縣民雄鄉○○○街58號前，以│，處有期徒刑肆月，如│
│    │自備之機車鑰匙作為開鎖工具竊│易科罰金，以新臺幣壹│
│    │得許水法所有車號MAH-303號重 │仟元折算壹日。      │
│    │型機車1部。                 │                    │
├──┼──────────────┼──────────┤
│ 5  │於99年8月21日上午11時30分許 │張志良犯竊盜罪，累犯│
│    │，在嘉義市○區○○路537之47 │，處有期徒刑肆月，如│
│    │號旁，以自備之機車鑰匙作為開│易科罰金，以新臺幣壹│
│    │鎖工具竊得韋鍾秀蘭所有車號  │仟元折算壹日。      │
│    │LYH-173號重型機車1部。      │                    │
├──┼──────────────┼──────────┤
│ 6  │於99年8月21日下午6時許，在嘉│張志良犯竊盜罪，累犯│
│    │義縣民雄鄉○○村○○街、成功│，處有期徒刑肆月，如│
│    │二路交岔路口前，以自備之機車│易科罰金，以新臺幣壹│
│    │鑰匙作為開鎖工具竊得黃曉莉所│仟元折算壹日。      │
│    │有車號ZYL-536號輕型機車1部。│                    │
└──┴──────────────┴──────────┘